【裁判字號】    98,交訴,40
【裁判日期】    980316
【裁判案由】    肇事逃逸罪等
【裁判全文】
臺灣臺中地方法院刑事判決              98年度交訴字第40號
公  訴  人  臺灣臺中地方法院檢察署檢察官
被      告  庚○○
上列被告因公共危險等案件，經檢察官提起公訴（九十七年度偵
字第二七六九○號），經被告於準備程序中就被訴事實為有罪之
陳述，受命法官於聽取當事人之意見後，由本院合議庭裁定由受
命法官以簡式審判程序判決如下：
    主    文
庚○○服用酒類，不能安全駕駛動力交通工具而駕駛，處拘役伍
拾玖日，如易科罰金，以新臺幣壹仟元折算壹日。
庚○○駕駛動力交通工具肇事，致人受傷而逃逸，處有期徒刑捌
月。緩刑年。
    犯罪事實
一、庚○○自民國九十七年十一月十四日晚上十時許起，在臺中
    市○○路與南門路口之薑母鴨店內，與友人共同飲用啤酒，
    至同年月十五日凌晨一時許結束後，由友人載其返回其位在
    臺中市○區○○里○○街五九號之住處，之後又在家中與友
    人己○○共同飲用高粱酒，至同日凌晨三時許飲畢後，明知
    自己已因飲酒而達不能安全駕駛動力交通工具之程度，竟仍
    基於酒醉駕車之犯意，旋即駕駛車牌號碼ＱＥ－三四四一號
    自用小客車附載己○○上路，欲前往臺中市○○路夜市吃宵
    夜。嗣於同日凌晨三時二十一分許，其駕車沿臺中市○區○○路由民權路往民族路方向行駛，行經中華路四三之一號對
    面時，因酒力作用導致注意力不集中及駕駛操控能力降低，
    致不慎失控撞及戊○○所使用而停放在路旁之車牌號碼Ｘ九
    －一○四七號自用小客車之後車尾，庚○○未下車處理，隨
    即駕車沿中華路右轉民族路離去。隨後於同日凌晨三時二十
    五分許，庚○○駕車沿臺中市○區○○路由中華路往柳川東
    路方向行駛，行經民族路與柳川西路之交岔路口時，因不勝
    酒力，且在單行道逆向行駛，而接連撞及正通過該路口，而
    由乙○○所駕駛沿柳川西路由中山路往民權路方向行駛之車
    牌號碼八二二二－ＷＡ號自用小客車之右前車頭，及由丙○○所駕駛沿柳川西路由民權路往中山路方向行駛之車牌號碼
    八四三七－ＵＢ號自用小客車之左前車頭，造成乙○○車上
    所附載之乘客丁○○受有前額挫傷、上嘴唇擦挫傷之傷害（
    過失傷害部分，業據撤回告訴，另經檢察官為不起訴處分）
    。詎庚○○明知駕車肇事，致乙○○車輛受損，顯然乙○○
    車內之人將受有傷害，竟未下車查看及採取任何救護措施，
    反另起肇事逃逸之犯意，駕車迴轉沿民族路往中華路方向逃
    逸。復於同日凌晨三時三十九分許，庚○○駕車沿臺中市○
    區○○路由精武路往公園路方向行駛，行經中華路與福音街
    之交岔路口時，因不勝酒力，且駛入對向車道逆向行駛，致
    與由甲○○所駕駛沿中華路自其對向直行而來之車牌號碼九
    二三八－ＮＫ號自用小客車發生碰撞，致雙方車輛毀損，庚○○並因而受傷，經送醫救治。嗣經警據報到場處理，並於
    同日凌晨時五時一分許，在臺中市中國醫藥大學附設醫院急
    診室，測得庚○○吐氣所含酒精濃度達每公升○‧六九毫克
    ，而查悉上情。
二、案經臺中市警察局第一分局報請臺灣臺中地方法院檢察署檢
    察官偵查起訴。
    理    由
一、程序方面：
  (一)本案被告庚○○所犯係死刑、無期徒刑、最輕本刑為三年以
    上有期徒刑以外之罪，被告於行準備程序中就被訴事實為有
    罪之陳述，經法官告知簡式審判程序之旨，並聽取公訴人、
    被告之意見後，認為適宜進行簡式審判程序，而依刑事訴訟
    法第二百七十三條之一第一項規定，裁定改用簡式審判程序
    ，是本案之證據調查，依刑事訴訟法第二百七十三條之二、
    同法第一百五十九條第二項之規定，不適用傳聞法則有關限
    制證據能力之相關規定。
  (二)本案被告所為不利於己之供述，並無出於強暴、脅迫、利誘
    、詐欺、疲勞訊問、違法羈押或其他不正之方法，亦非違反
    法定障礙事由經過期間不得訊問或告知義務之規定而為，依
    刑事訴訟法第一百五十六條第一項、第一百五十八條之二規
    定，應認其有證據能力。
  (三)本案認定犯罪事實所憑之非供述證據，均無違反法定程序而
    取得之情形，依刑事訴訟法第一百五十八條之四反面規定，
    自有證據能力。
二、上揭事實，業據被告於警訊、偵查及本院審理時均坦承不諱
    ，且與己○○、戊○○、丙○○、乙○○、丁○○、甲○○
    於警詢中陳述相符，並有中國醫藥大學附設醫院診斷證明書
    二紙、舉發違規道路交通管理案件通知單二張，臺中市警察
    局汽車駕駛人酒後駕車生理協調平衡檢測紀錄卡、酒精測定
    單、撤回告訴狀各一張，道路交通事故現場圖、道路交通事
    故調查報告表(一)(二)各三份，及交通事故照片四十二張在卷可
    資佐證，足見被告之自白與事實相符，應堪採信。按飲酒後
    吐氣所含酒精成分超過每公升零點二五毫克以上者不得駕車
    ，道路交通安全規則第一百十四條第二款定有明文；又行為
    人飲酒後如其呼氣酒精濃度每公升○‧五毫克者，有反應較
    慢、感覺減低、影響駕駛等情況發生，而飲酒後如其呼氣酒
    精濃度每公升○‧七五毫克者，其思考及個性行為均改變，
    此有行政院國軍退除役官兵輔導委員會臺北榮民總醫院八十
    八年八月五日（八八）北總內字第二六八六八號函文可據，
    是被告經檢測後發現其呼氣酒精含量為每公升○‧六九毫克
    ，其已達服用酒類不能安全駕駛動力交通工具狀態及肇事逃
    逸之犯行，至為灼然，應予依法論科。
三、核被告所為，係犯刑法第一百八十五條之三服用酒類，不能
    安全駕駛動力交通工具而駕駛罪，及同法第一百八十五條之
    四肇事逃逸罪。被告所犯上述二罪，犯意各別，行為互殊，
    應分論處罰。爰審酌被告酒後駕車，漠視民眾用路安全，實
    值非難，且又肇事逃逸，有違人類互助之精神，暨其犯罪之
    動機、目的、手段，及犯後坦承犯行，態度尚可等一切情狀
    ，就上開二罪，各量處如主文所示之刑，並就服用酒類不能
    安全駕駛動力交通工具而駕駛罪部分諭知易科罰金之折算標
    準，以示懲儆。末查，被告前未曾受有期徒刑以上刑之宣告
    ，有臺灣高等法院被告全國前案紀錄表及臺灣臺中地方法院
    檢察署刑案資料查註紀錄表在卷可查，其因短於思慮，畏於
    承擔責任，致觸犯本案肇事逃逸犯行，惟犯後坦承犯行，尚
    知悔悟，且與被害人丁○○達成和解，有撤回告訴狀一紙在
    卷可憑，是本院認被告確有深刻悔悟之心，經此起訴、審判
    程序後，當知所警惕，信無再犯之虞，被告所犯肇事逃逸部
    分所宣告之刑，以暫不執行為適當，依刑法第七十四條第一
    項第一款之規定，為被告緩刑三年之宣告，以啟自新；另酒
    醉駕車嚴重危害民眾用路安全，政府屢經宣導，被告猶冒然
    酒後駕車，益見被告漠視他人生命、身體、財產安全，值得
    非難，為維護法律秩序之基本原則，發揮法院具體個案之判
    決導正社會現象之功能，本院認本案關於被告所犯刑法第一
    百八十五條之三酒醉駕車部分，不宜為緩刑之宣告，併此敘
    明。
依刑事訴訟法第二百七十三條之一第一項、第二百九十九條第一
項前段，刑法第一百八十五條之三、第一百八十五條之四、第四
十一條第一項前段、第七十四條第一項第一款，刑法施行法第一
條之一第一項、第二項但書，判決如主文。
中    華    民    國    98    年    3     月    16    日
                      交通法庭  法  官  黃裕仁
以上正本證明與原本無異。
如不服本判決應於收受判決後十日內向本院提出上訴書狀，並應
敘述具體理由；其未敘述上訴理由者，應於上訴期間屆滿後二十
日內向本院補提理由書（均須按他造當事人之人數附繕本，切勿
逕送上級法院）。
                                書記官  何惠文
中    華    民    國    98    年    3     月    16    日
附錄論罪科刑法條
中華民國刑法第一百八十五條之三
服用毒品、麻醉藥品、酒類或其他相類之物，不能安全駕駛動力
交通工具而駕駛者，處一年以下有期徒刑、拘役或科或併科十五
萬元以下罰金。
中華民國刑法第一百八十五條之四
駕駛動力交通工具肇事，致人死傷而逃逸者，處六月以上五年以
下有期徒刑。


司法院資訊處製作；財團法人民間司法改革基金會備份。
